hu: Kompatibilis cipzárméret: #10; #12; #2; #3; #4; #5; #6; #7; #8; #9; Egyéb
ko: 호환 지퍼 크기: #10; #12; #2; #3; #4; #5; #6; #7; #8; #9; 기타
zh-CN: 适用拉链尺寸: #10; #12; #2; #3; #4; #5; #6; #7; #8; #9; 其他
nb: Kompatibel glidelåsstørrelse: #10; #12; #2; #3; #4; #5; #6; #7; #8; #9; Annet
ja: 対応ジッパーサイズ: #10; #12; #2; #3; #4; #5; #6; #7; #8; #9; その他
de: Kompatible Reißverschlussgröße: #10; #12; #2; #3; #4; #5; #6; #7; #8; #9; Sonstige
sk-SK: Kompatibilná veľkosť zipsu: #10; #12; #2; #3; #4; #5; #6; #7; #8; #9; Iné
pt-BR: Tamanho de zíper compatível: #10; #12; #2; #3; #4; #5; #6; #7; #8; #9; Outro
nl: Compatibele ritssluitingmaat: #10; #12; #2; #3; #4; #5; #6; #7; #8; #9; Overig
it: Taglia della cerniera compatibile: #10; #12; #2; #3; #4; #5; #6; #7; #8; #9; Altro
fi: Yhteensopiva vetoketjun koko: #10; #12; #2; #3; #4; #5; #6; #7; #8; #9; Muu
es: Tamaño de cremallera compatible: N.º 10; N.º 12; N.º 2; N.º 3; N.º 4; N.º 5; N.º 6; N.º 7; N.º 8; N.º 9; Otro
pl: Zgodny rozmiar zamka błyskawicznego: #10; #12; #2; #3; #4; #5; #6; #7; #8; #9; Inny
zh-TW: 相容拉鍊尺寸: #10; #12; #2; #3; #4; #5; #6; #7; #8; #9; 其他
ro-RO: Dimensiune fermoar compatibilă: #10; #12; #2; #3; #4; #5; #6; #7; #8; #9; Altele
pt-PT: Tamanho de fecho compatível: #10; #12; #2; #3; #4; #5; #6; #7; #8; #9; Outro
th: ขนาดซิปที่ใช้งานร่วมกันได้: #10; #12; #2; #3; #4; #5; #6; #7; #8; #9; อื่นๆ
ru: Совместимый размер молнии: № 10; № 12; № 2; № 3; № 4; № 5; № 6; № 7; № 8; № 9; Другое
el: Συμβατό μέγεθος φερμουάρ: Νο 10; Νο 12; Νο 2; Νο 3; Νο 4; Νο 5; Νο 6; Νο 7; Νο 8; Νο 9; Άλλο
da: Kompatibel lynlåsstørrelse: #10; #12; #2; #3; #4; #5; #6; #7; #8; #9; Anden
cs: Vhodná velikost zipu: #10; #12; #2; #3; #4; #5; #6; #7; #8; #9; Jiné
tr: Uyumlu fermuar boyutu: #10; #12; #2; #3; #4; #5; #6; #7; #8; #9; Diğer
sv: Kompatibel dragkejdestorlek: #10; #12; #2; #3; #4; #5; #6; #7; #8; #9; Annan
sl-SI: Združljiva velikost zadrge: #10; #12; #2; #3; #4; #5; #6; #7; #8; #9; Drugo
vi: Kích thước khóa kéo tương thích: #10; #12; #2; #3; #4; #5; #6; #7; #8; #9; Khác
en: Compatible zipper size: #10; #12; #2; #3; #4; #5; #6; #7; #8; #9; Other
hr-HR: Kompatibilna veličina patentnog zatvarača: #10; #12; #2; #3; #4; #5; #6; #7; #8; #9; Ostalo
bg-BG: Съвместим размер на ципа: #10; #12; #2; #3; #4; #5; #6; #7; #8; #9; Друг
lt-LT: Suderinamo dydžio užtrauktas: Nr. 10; Nr. 12; Nr. 2; Nr. 3; Nr. 4; Nr. 5; Nr. 6; Nr. 7; Nr. 8; Nr. 9; Kita
fr: Taille de fermeture à glissière compatible: #10; #12; #2; #3; #4; #5; #6; #7; #8; #9; Autre